臺灣高等法院刑事裁定
110年度聲字第4857號
聲  請  人  臺灣高等檢察署檢察官
受  刑  人  劉桂宇



上列聲請人因受刑人數罪併罰有二裁判以上，聲請定其應執行之
刑（聲請案號：臺灣高等檢察署110年度執聲字第2191號），本
院裁定如下：
    主  文
劉桂宇因犯如附表所示各罪所處之刑，應執行有期徒刑壹年貳月
。
    理  由
一、聲請意旨略以：受刑人劉桂宇因竊盜等數罪，先後經判決確
    定如附表，應依刑法第50條第1項第1款、第2項、第53條、
    第51條第5款之規定，定其應執行之刑，爰依刑事訴訟法第4
    77條第1項之規定聲請定應執行之刑等語。
二、按裁判確定前犯數罪者，併合處罰之，但得易科罰金與不得
    易科罰金之罪，不在此限；前項但書情形，受刑人請求檢察
    官聲請定應執行刑者，依第51條規定定之；數罪併罰，有二
    裁判以上者，依第51條之規定，定其應執行之刑；數罪併罰
    ，分別宣告多數有期徒刑者，於各刑中之最長期以上，各刑
    合併之刑期以下，定其刑期，但不得逾30年，刑法第50條第
    1項但書第1款、第2項、第53條及第51條第5款分別定有明文
    。準此，合於數罪併罰之數罪，其中有得易科罰金之罪與不
    得易科罰金之罪，須經受刑人請求檢察官聲請，始得依刑法
    第51條第5款之規定定其應執行之刑。又數罪併罰中之一罪
    ，依刑法規定得易科罰金，若因與不得易科之他罪併合處罰
    結果，而不得易科罰金時，原可易科罰金部分所處之刑，自
    亦毋庸為易科折算標準之記載，司法院釋字第144號解釋意
    旨亦可資參照。再按數罪併罰之定執行刑，係基於刑罰經濟
    與責罰相當之考量，所為一新刑罰之宣告，並非給予受刑人
    不當利益；法院於審酌個案具體情節，裁量定應執行之刑時
    ，若不違反刑法第51條所定量刑之外部性界限規定，所定之
    執行刑亦無全然喪失權衡意義，或有裁量行使顯然違反比例
    原則情形，並不悖於定應執行刑之恤刑目的者，即不能指為
    違法（最高法院110年度台抗字第1236號刑事裁定意旨參照
    ）。而刑事訴訟法第370條第2項、第3項，已針對第二審上
    訴案件之定應執行刑，明定有不利益變更禁止原則之適用；
    而分屬不同案件之數罪併罰有應更定執行刑之情形，倘數罪
    之刑，曾經定應執行刑，再與其他裁判宣告之刑定應執行刑
    時，在法理上亦同受此原則之拘束。亦即，另定之執行刑，
    其裁量所定之刑期，不得較重於前定之執行刑加計後裁判宣
    告之刑或所定執行刑之總和（最高法院110年度台抗字第184
    4號裁定意旨參照）。此外，檢察官聲請定應執行刑之數罪
    中，倘有部分罪刑已執行完畢者，因僅係檢察官指揮執行時
    ，應如何予以扣抵之問題，要與定應執行刑無涉（最高法院
    110年度台抗字第1355號裁定意旨參照）。　　　　
三、經查：
　㈠受刑人因竊盜等如附表所示之4罪，業經如附表所示法院先後
    判處如附表所示之刑，其中附表編號一至三所示罪刑經臺灣
    臺北地方法院以110年度聲字第912號裁定定應執行有期徒刑
    8月，且於如附表所示之日期分別確定在案，有各該裁判及
    本院被告前案紀錄表在卷可按。又附表編號四所示為不得易
    科罰金之罪，其餘附表所示各罪均為得易科罰金之罪，屬於
    刑法第50條第1項但書第1款之情形。嗣受刑人於各該罪刑之
    裁判確定後，同意由檢察官向法院聲請定應執行刑，此有受
    刑人於民國110年12月13日出具之是否聲請定應執行刑調查
    表在卷為憑，茲檢察官聲請定其應執行之刑，本院審核認聲
    請為正當。至附表編號一至三所定應執行刑雖已於110年10
    月12日易科罰金執行完畢，惟依前揭說明，該已執行部分乃
    檢察官將來指揮執行時應予扣除之問題，不影響本件定應執
    行刑之聲請，特此指明。
　㈡經徵詢受刑人關於定刑之意見後，審酌受刑人所犯如附表所
    示之4罪，其中附表編號一至三所示罪刑經定應執行有期徒
    刑8月，已如前述，依上揭規定及說明，本院就附表所示各
    罪再定應執行刑時，自應受上開所定應執行刑加計其他裁判
    所處刑期之內部界限所拘束，並考量受刑人所犯如附表所示
    之4罪，其中附表編號一、二所示均為施用毒品罪，附表編
    號三、四所示則為（加重）竊盜罪，犯罪類型不同，所侵害
    法益並不相同，責任非難重複程度較低，各自侵害法益之加
    重效應較為獨立；至上開施用毒品部分，係侵害同一社會法
    益，對危害社會法益之加重效應較屬有限，可認其施用毒品
    各罪間之關係獨立性偏低，透過各罪顯示之人格面亦無不同
    等情，爰為整體之非難評價後，定如主文所示之應執行刑。
四、應依刑事訴訟法第477條第1項，刑法第53條、第51條第5款
    、第50條第2項，裁定如主文。　　
中　　華　　民　　國　　111 　年　　1 　　月　　5 　　日
　　　　　　　　　刑事第九庭  審判長法　官  潘翠雪
　　　　　　　　　　　　　　　　　  法　官  陳俞婷
　　　　　　　　　　　　　　　　　  法　官  陳信旗
以上正本證明與原本無異。
不得抗告。
                                    書記官  董佳貞
中　　華　　民　　國　　111 　年　　1 　　月　　5 　　日
附表：
編號         一        二        三 罪名  施用第二級毒品罪 施用第二級毒品罪 竊盜罪 宣告刑  有期徒刑3月，如易科罰金，以新臺幣1千元折算1日 有期徒刑2月，如易科罰金，以新臺幣1千元折算1日 有期徒刑5月，如易科罰金，以新臺幣1千元折算1日 犯罪日期  107年8月23日 109年3月18日 109年3月3日至同年4月18日 最 後 事 實 審 法院、 案號 臺灣臺北地方法院109年度簡字第982號 臺灣臺北地方法院109年度簡字第1173號 臺灣臺北地方法院110年度審簡字第21號  判決日期 109年5月7日 109年5月21日 110年2月25日 確 定 判 決 法院、 案號 臺灣臺北地方法院109年度簡字第982號 臺灣臺北地方法院109年度簡字第1173號 臺灣臺北地方法院110年度審簡字第21號  確定日期 109年6月17日 109年6月30日 110年4月10日 

編號         四 罪名  加重竊盜罪 宣告刑  有期徒刑9月 犯罪日期  108年2月10日 最 後 事 實 審 法院、 案號 本院110年度上易字第70號  判決日期 110年4月28日 確 定 判 決 法院、 案號 本院110年度上易字第70號  確定日期 110年4月28日